臺灣彰化地方法院刑事判決　　　　　　　100年度訴字第125號
公　訴　人　臺灣彰化地方法院檢察署檢察官
被　　　告　周樹旺
上列被告因違反毒品危害防制條例案件，經檢察官提起公訴（99
年度毒偵字第2453號），本院依簡式審判程序判決如下：
    主  文
周樹旺施用第一級毒品，累犯，處有期徒刑捌月。
    事  實
一、周樹旺前因施用毒品案件，經本院於民國89年12月7 日以89
    年度毒聲字第5558號裁定送觀察、勒戒後，認有繼續施用毒
    品傾向，再經本院於90年6 月5 日以90年度毒聲字第2304號
    裁定令入戒治處所施以強制戒治，後經本院於90年10月31日
    以90年度毒聲字第3997號裁定停止戒治所餘期間付保護管束
    ，並於91年6 月4 日保護管束期滿執行完畢，而經臺灣彰化
    地方法院檢察署檢察官以91年度戒毒偵字第605 、606 號為
    不起訴處分確定；另因施用毒品案件，經本院於94年8 月19
    日以94年度訴字第928 號判決處有期徒刑11月、5 月，並定
    應執行有期徒刑1 年2 月確定，經入監服刑，甫於96年2 月
    28日縮短刑期執行完畢。詎仍不知悔改，復基於施用第一級
    毒品海洛因及第二級毒品甲基安非他命之犯意，於99年10月
    28日下午5 時30分許，在彰化縣員林鎮○○里○○路某空地
    處，以將甲基安非他命置於留有海洛因殘渣之鋁箔紙上燒烤
    吸食煙霧之方式，施用海洛因及甲基安非他命1 次。嗣因其
    為列管毒品人口，而於99年10月29日下午3 時50分許，自行
    到場接受警方採尿送驗，並於未被有偵查犯罪職權之機關或
    公務員發覺本案施用第二級毒品之犯行前，即主動向員警供
    承有上開施用第二級毒品犯行，自首而接受裁判，復經警採
    集其尿液送驗，結果呈毒品安非他命、甲基安非他命、嗎啡
    、可待因陽性反應，始悉上情。
二、案經彰化縣警察局員林分局報請臺灣彰化地方法院檢察署檢
    察官偵查起訴。
    理  由
一、被告周樹旺所犯為死刑、無期徒刑、最輕本刑為3 年以上有
    期徒刑或高等法院管轄第一審案件以外之罪，並於本院行準
    備程序時就被訴事實為有罪之陳述，本院合議庭依刑事訴訟
    法第273 條之1 第1 項規定，裁定改由受命法官獨任行簡式
    審判程序，合先敘明。
二、上揭事實，業據被告於警詢、偵訊及本院審理中均坦承不諱
    ，且被告於99年10月29日經警採集其尿送檢驗結果，確呈嗎
    啡、可待因、安非他命及甲基安非他命陽性反應，此有彰化
    縣警察局員林分局委託檢驗尿液代號與真實姓名對照認證單
    、列管毒品人口尿液檢體採集送驗紀錄表及詮昕科技股份有
    限公司於99年11月18日出具之編號9B080035號濫用藥物尿液
    檢驗報告各1 紙在卷可稽；足認被告任意性自白與事實相符
    。又被告前曾因施用毒品案件，經本院於89年12月7 日以89
    年度毒聲字第5558號裁定送觀察、勒戒後，認有繼續施用毒
    品傾向，再經本院於90年6 月5 日以90年度毒聲字第2304號
    裁定令入戒治處所施以強制戒治，後經本院於90年10月31日
    以90年度毒聲字第3997號裁定停止戒治所餘期間付保護管束
    ，並於91年6 月4 日保護管束期滿執行完畢，而經臺灣彰化
    地方法院檢察署檢察官以91年度戒毒偵字第605 、606 號為
    不起訴處分確定；另因施用毒品案件，經本院於94年8 月19
    日以94年度訴字第928 號判決處有期徒刑11月、5 月，並定
    應執行有期徒刑1 年2 月確定之事實，復有臺灣彰化地方法
    院檢察署刑案資料查註紀錄表、臺灣高等法院被告全國前案
    紀錄表各1 份在卷可證。綜上所述，本件事證已臻明確，被
    告前開犯行，堪以認定，應予依法論科。
三、按海洛因、甲基安非他命為毒品危害防制條例第2 條第2 項
    第1 款、第2 款所規定之第一級、第二級毒品，不得施用。
    是核被告所為，係犯毒品危害防制條例第10條第1 項、第2
    項之施用第一級、第二級毒品罪；被告為供施用而持有毒品
    之低度行為，應為施用之高度行為所吸收，均不另論罪。被
    告以一行為同時施用第一、二級毒品，觸犯上揭2 罪，為想
    像競合犯，應從一重論以施用第一級毒品罪。又被告前有事
    實欄所載之前科紀錄，有臺灣高等法院被告前案紀錄表1 份
    附卷可考，其受有期徒刑執行完畢，5 年內故意再犯本件有
    期徒刑以上之罪，為累犯，應依刑法第47條第1 項規定，加
    重其刑。次按刑法第62條所規定之自首，以對於未發覺之罪
    ，向有偵查權之機關或公務員自承犯罪，進而接受裁判為要
    件；而具有裁判上一罪關係之犯罪，苟全部犯罪未被發覺前
    ，行為人僅就其中一部分犯罪自首，固仍生全部自首之效力
    ，反之，倘其中一部分犯罪已先被有偵查權之機關或公務員
    發覺，行為人方就其餘未被發覺之部分，自動供認其犯行時
    ，因與上開自首之要件不符，自不得適用自首之規定減輕其
    刑（最高法院90年度臺上字第5435號判決要旨參照）。查被
    告因係毒品列管人口，在未有偵查犯罪職權之公務員發覺前
    ，向警供承施用甲基安非他命一節，業據被告於本院審理時
    供述在卷（見本院卷第37頁），並有警詢筆錄1 份附卷可憑
    （見偵卷第1 頁背面），是被告對於未發覺之施用第二級毒
    品犯罪自首而接受裁判，係就想像競合犯具有裁判上一罪關
    係之一部分犯罪自首，仍生全部自首之效力，應依刑法第62
    條前段規定減輕其刑。被告同時該當刑之加重及減輕事由，
    並依刑法第71條第1 項規定先加後減之。爰審酌被告曾因施
    用毒品經送觀察、勒戒及強制戒治，仍未知警惕，再犯本案
    之罪，足見其雖經上開治療程序，仍未徹底戒除惡習遠離毒
    害，顯未能善體國家設置觀察、勒戒機構，協助毒品施用者
    戒除毒害之良法美意；惟念及施用毒品本質上係戕害自身健
    康之行為，尚未嚴重破壞社會秩序或侵害他人權益，暨其施
    用毒品種類、方式及犯後尚知坦承犯行、態度良好等一切情
    狀，量處如主文所示之刑，以示懲儆。
據上論斷，應依刑事訴訟法第273 條之1 第1 項、第299 條第1
項前段，毒品危害防制條例第10條第1 項、第2 項，刑法第11條
前段、第55條、第47條第1 項、第62條前段，判決如主文。
本案經檢察官朱健福到庭執行職務。
中    華    民    國   100    年    2     月    10    日
                  刑事第三庭   法  官     林怡君
以上正本證明與原本無異。
如不服本判決，應於收受判決後10日內向本院提出上訴書狀，並
應敘述具體理由；其未敘述上訴理由者，應於上訴期間屆滿後20
日內向本院補提理由書（均須按他造當事人之人數附繕本「切勿
逕送上級法院」）。
中    華    民    國   100    年    2     月    10    日
                               書記官     顧嘉文
附錄本案論罪科刑法條全文：
毒品危害防制條例第10條
施用第一級毒品者，處 6 月以上 5 年以下有期徒刑。
施用第二級毒品者，處 3 年以下有期徒刑。